【裁判字號】    97,抗,425
【裁判日期】    970905
【裁判案由】    違反毒品危害防制條例
【裁判全文】
臺灣高等法院高雄分院刑事裁定           97年度抗字第425號
抗  告  人
即  被  告  甲○○
上列抗告人因違反毒品危害防制條例案件，不服臺灣高雄地方法
院中華民國97年7 月11日駁回上訴之裁定（97年度審訴字第1339
號），提起抗告，本院裁定如下：
    主  文
抗告駁回。
    理  由
一、本件抗告意旨略以：
  (一)民國96年6月2日晚上及同年月7日晚上，孫仁鴻至抗告人即
    被告甲○○（下稱抗告人）住處，見桌上有第一級毒品海洛
    因，即自行取用，並非被告主動轉讓予孫仁鴻。
  (二)被告於認罪協商時，誤認協商可以不用服刑，意思表示有錯
    誤。
  (三)原審於判決及裁定駁回上訴前，未傳訊被告給予被告澄清之
    機會。
  (四)綜上，原審駁回抗告人之上訴，即有不當，爰提起抗告，請
    求撤銷原裁定云云。
二、按協商判決除有刑事訴訟法第455條之4第1項第1款所定之於
    聲請協商程序終結前，被告撤銷協商合意或檢察官撤回協商
    聲請，或同條項第2 款所定之被告協商意思非出於自由意志
    ，或同條項第4款所定之被告所犯非第455條之2 所定得以協
    商判決，或同條項第6 款所定之被告有其他較重之裁判上一
    罪之犯罪事實，或同條項第7 款所定之法院認應諭知免刑、
    免訴、不受理等情形之一者，或違反同條第2 項後段所規定
    之「法院應於協商合意範圍內為判決。法院為協商判決所科
    之刑，以宣告緩刑、2 年以下有期徒刑、拘役或罰金為限」
    者外，不得上訴。又協商判決之上訴，除本編有特別規定外
    ，準用第三編第一章及第二章之規定。而原審法院認為上訴
    為法律上不應允許者，應以裁定駁回之，刑事訴訟法第455
    條之10第1項、第455條之11第1項及第362條前段分別定有明
    文。
三、經查：
  (一)本件被告因轉讓第一級毒品及持有第二級毒品，而涉犯毒品
    危害防制條例第8 條第1 項之轉讓第一級毒品罪（法定刑為
    1 年以上7 年以下有期徒刑，得併科新臺幣1 百萬元以下罰
    金），及同條例第11第2 項之持有第二級毒品罪（法定刑為
    2 年以下有期徒刑、拘役或新臺幣3 萬元以下罰金），上開
    2 罪並非死刑、無期徒刑、最輕本刑3 年以上有期徒刑之罪
    ，依刑事訴訟法第455 條之2 第1 項及第455 條之5 第1項
    規定，倘被告表示所願受科之刑逾有期徒刑6 月，且未受緩
    刑宣告者，經由辯護人之協助，得由檢察官聲請法院改依協
    商程序而為判決。
  (二)本件被告經檢察官提起公訴移審臺灣高雄地方法院（下稱原
    審法院）後，於97年4 月25日業已委任秦德進律師為辯護人
    ，於97年5 月20日原審法院行準備程序時，辯護人主動陳稱
    ：「我請求與我的當事人商量後，看能否與檢察官於庭外協
    商」，檢察官稱：「我們願意與被告、辯護人於庭外協商」
    ，法官乃諭知於97年5 月27日續行準備程序（見原審卷第31
    至32頁）；嗣於97年5 月27日準備程序時，被告承認有檢察
    官起訴之全部犯罪事實，並請求先與檢察官進行協商，檢察
    官起稱：「爰依被告被告前開請求，聲請先行與被告於審判
    外進行協商」，法官乃諭知：「同意檢察官前開協商聲請，
    並由辯護人協助被告進行協商，本件暫休庭，俟協商結果復
    行開庭」。復行開庭後，檢察官表示被告業已認罪，並向法
    院聲請依協商程序判決，經法官對被告告知下列事項：「一
    如適用協商程序判決，被告喪失受法院依通常程序公開審判
    之權利、保持緘默之權利、與證人對質或詰問證人之權利。
    二協商判決除有刑事訴訟法第455 條之4 第1 項第1 款於本
    訊問程序終結前，被告撤銷協商合意或檢察官撤回協商聲請
    者；第2 款被告協商之意思非出於自由意志者；第4 款被告
    所犯之罪非第455 條之2 第1 項所定得以協商判決者；第6
    款被告有其他較重之裁判上一罪之犯罪事實者；第7 款法院
    認應諭知免刑或免訴、不受理者情形之一，及違反同條第2
    項法院「應於協商合意範圍內為判決；法院為協商判決所科
    之刑，以宣告緩刑或2 年以下有期徒刑、拘役或罰金為限」
    之規定者外，不得上訴」後，被告陳稱：「我瞭解上開規定
    ，也知道會因而喪失上訴權，請法院依我與檢察官達成之合
    意而為判決。」法官問：「協商合意內容為何？」檢察官陳
    稱：「被告轉讓第一級毒品二罪，各願受有期徒刑1 年之宣
    告。另又持有第二級毒品，願受有期徒刑4 月之宣告。應執
    行有期徒刑2 年。與本案有關之扣案相關物，請依法宣告沒
    收。」被告陳稱：「如檢察官所述內容。」辯護人陳稱：「
    如檢察官所述內容。」法官問：「與檢察官達成協商合意是
    否出於自由意志？」被告陳稱：「是的。」等情，有原審97
    年5 月27日準備程序筆錄可稽（見原審卷第42至44頁），原
    審乃依檢察官、被告及辯護人所達成之協商合意，據以判決
    ：「甲○○轉讓第一級毒品貳罪，各處有期徒刑壹年；又持
    有第二級毒品，處有期徒刑肆月，扣案第二級毒品甲基安非
    他命包（驗餘淨重點陸伍肆公克、壹點柒柒公克、壹
    點捌玖公克）、第二級毒品MDMA壹粒均沒收銷燬，電子秤
    壹臺、分裝杓（大）壹支、分裝杓貳支、零號夾鍊袋壹包、
    零零號夾鍊袋壹包、夾鏈袋貳包、殘渣袋壹個、鐵盒壹個均
    沒收。應執行有期徒刑貳年，扣案第二級毒品甲基安非他命
    包（驗餘淨重點陸伍肆公克、壹點柒柒公克、壹點捌
    玖公克）、第二級毒品MDMA壹粒均沒收銷燬，電子秤壹臺
    、分裝杓（大）壹支、分裝杓貳支、零號夾鍊袋壹包、零零
    號夾鍊袋壹包、夾鏈袋貳包、殘渣袋壹個、鐵盒壹個均沒收
    。」，所科之刑為2 年以下有期徒刑，且係兩造協商之刑度
    ，核無違反刑事訴訟法第455 條之4 第2 項後段之規定。
  (三)依前揭說明，原審法院上開協商程序並無違反刑事訴訟法第
    455 條之4 第1 項第1 款、第2 款、第4 款、第6 款、第7
    款或同條第2 項所定情形，抗告意旨亦未具體指出原審協商
    程序判決有何違反前開法條規定之情形，僅以否認犯行及誤
    認協商程序判決可以不用服刑為由，對原審法院之協商程序
    判決提起上訴，顯與前揭法條規定不符。職是，依刑事訴訟
    法笫455 條之10第1 項規定，本件原審協商程序判決核無違
    誤，依法不得上訴。
四、原審法院因而以抗告人之上訴不合法為由，裁定駁回抗告人
    之上訴，經核並無不合。抗告人復執陳詞，提起本件抗告，
    為無理由，應予駁回。
五、據上論結，應依刑事訴訟法第412條，裁定如主文。
中    華    民    國    97    年    9     月    5     日
                  刑事第七庭    審判長法  官 莊飛宗
                                      法  官 陳明富
                                      法  官 孫啟強
以上正本證明與原本無異。
不得再抗告。
中    華    民    國    97    年    9     月    5     日
                                      書記官 黃富美


司法院資訊處製作；財團法人民間司法改革基金會備份。
